【裁判字號】    95,上訴,1466
【裁判日期】    950602
【裁判案由】    毒品危害防制條例
【裁判全文】
臺灣高等法院刑事判決                95年度上訴字第1466號
上  訴  人
即  被  告  甲○○
上列上訴人因違反毒品危害防制條例案件，不服臺灣桃園地方法
院94年度訴字第2297號，中華民國95年 2月27日第一審判決（起
訴案號：臺灣桃園地方法院檢察署94年度毒偵字第5014號，移送
併辦案號：台灣桃園地方法院94年度毒偵字第5750號、第6364號
、95年度毒偵字第 448號、1129、1785號），提起上訴，本院判
決如下：
    主  文
原判決撤銷。
甲○○連續施用第一級毒品，處有期徒刑拾壹月，扣案如附表扣
案物品欄所示之第一級毒品海洛因及第二級毒品安非他命沒收銷
燬之，扣案之注射針筒壹支及包裝紙肆張（計重壹點陸壹公克）
沒收。
    事  實
一、甲○○前於民國（下同）89年間因施用第二級毒品案件，經
    台灣桃園地方法院裁定強制戒治1年，於90年11月7日執行完
    畢。詎甲○○猶不知悔改，於上開強制戒治執行完畢後五年
    內，復基於同時施用第一級毒品海洛因及第二級毒品安非他
    命之概括犯意，自 94年8月間某日起至95年2月5日上午某時
    ，分別在其桃園縣桃園市○○○街 167之1號4樓住處、桃園
    縣桃園市○○街 20號4樓某友人住處、桃園市區某遊樂場之
    廁所內、桃園縣桃園市○○街 20號2樓樓梯間及上班處所等
    處，先後多次將第一級毒品海洛因及第二級毒品安非他命混
    合後放入注射針筒，而以注射方式同時施用第一級毒品海洛
    因及第二級毒品安非他命，嗣為警分別於如附表所示之時間
    、地點查獲，並扣得如附表所示之物品。
二、案經桃園縣政府警察局桃園分局、中壢分局分別報請臺灣桃
    園地方法院檢察署檢察官偵查起訴及併案審理。
    理  由
一、上揭犯罪事實，業據上訴人即被告甲○○於警詢及偵審時坦
    承不諱，並有經警先後於如附表所示之時地查獲如附表扣案
    物品欄所示海洛因及安非他命等物，而被告先後於如附表所
    示之時地為警查獲後，經警採集其尿液分別送請台灣尖端先
    進生技醫藥股份有限公司及台灣檢驗科技股份有限公司檢驗
    結果，均發現呈海洛因及安非他命之陽性反應，此有台灣尖
    端先進生技醫藥股份有限公司分別於94年9月9日、94年10月
    19日、94年12月2日、94年12月30日及95年1月18日所出具之
    濫用藥物檢驗報告書 5紙，暨台灣檢驗科技股份有限公司於
    95年2月27日所出具之濫用藥物尿液檢驗報告書1紙在卷可參
    ，另查扣之海洛因、安非他命，經送法務部調查局鑑定結果
    ，確含有海洛因成分（其重量各詳如附表扣案物品欄所示）
    ，亦有該局94年11月8日調科壹字第080010083號、94年12月
    19日調科壹字第080010295號、95年3月2日調科壹字第08001
    0729號及95年3月16日調科壹字第 080010906號鑑定通知書4
    紙在卷可參，是被告上揭自白堪認與事實相符，事證明確，
    被告犯行，應堪認定。
二、查被告於89年間因施用第二級毒品案件，經台灣桃園地方法
    院裁定強制戒治1年，於90年11月7日執行完畢等情，業據被
    告供認在卷，並有本院被告全國前案紀錄表附卷可參，被告
    於強制戒治執行完畢後之五年以內，再犯本件施用毒品之犯
    行，核被告所為，係犯毒品危害條例第 10條第1項之施用第
    一級毒品罪及同條第 2項之施用第二級毒品罪﹔至被告為施
    用第一級毒品海洛因及第二級毒品安非他命而持有該第一級
    毒品海洛因及第二級毒品安非他命，其持有毒品之行為應為
    施用毒品之當然結果，均不另論罪﹔又被告先後多次施用第
    一級毒品及第二級毒品之犯行，各時間緊接，手段相似，觸
    犯構成要件相同之罪名，顯均係基於概括犯意為之，均應依
    連續犯之規定，論以一連續施用第一級毒品罪及一連續施用
    第二級毒品罪，並加重其刑﹔而被告於上揭時地將第一級毒
    品海洛因及第二級毒品安非他命混合後放入注射針筒，而以
    注射方式同時施用第一級毒品海洛因及第二級毒品安非他命
    ，係一行為同時觸犯數罪名，屬想像競合犯，應從一重之連
    續施用第一級毒品罪處斷﹔至公訴人雖僅就被告94年9月3日
    施用第一級毒品及第二級毒品犯行提起公訴，惟被告其餘上
    揭施用第一級毒品及第二級毒品犯行因與起訴之施用毒品犯
    行具有連續犯之裁判上一罪關係，並經檢察官移送原審法院
    及本院併案審理，本院自得併予審理。原審對被告予以論罪
    科刑，固非無見，惟查（一）被告係將第一級毒品海洛因及
    第二級毒品安非他命混合後放入注射針筒，而以注射方式同
    時施用第一級毒品海洛因及第二級毒品安非他命，係屬一行
    為同時觸犯數罪名之想像競合犯，應從一重處斷，原審認係
    分別施用而予以分論併罰，其論斷實有未當。（二）被告係
    於 94年8月間某日某時起即非法施用第一、二級毒品，而此
    部分犯行並與公訴人起訴被告施用第一級、第二級毒品之犯
    罪事實間，具有連續犯之裁判上一罪關係，原審就被告於94
    年8月間某日某時起至同年 9月2日晚上某時前之非法施用第
    一、二級毒品犯行未併予審理，同有未洽。（三）被告有於
    附表編號 4所示之時地為警查獲，並扣得安非他命一包（毛
    重 0.7公克），原審就此疏未論及，亦有未洽，是被告上訴
    意旨指摘原判決量刑過重，固無理由，惟原判決既有可議之
    處，自應由本院予以撤銷改判，爰審酌被告之素行，犯罪之
    動機、目的、手段、次數，迭因施用毒品觸法，經警查獲仍
    未能戒絕，其因而所致生之危害及犯罪後之態度等一切情狀
    ，量處有期徒刑11月。至扣案之第一級毒品海洛因及第二級
    毒品甲基安非他命（其重量各詳如附表扣案物品欄所示）分
    屬查獲之第一級毒品及第二級毒品，不問屬於犯人與否，均
    應依毒品危害防制條例第 18條第1項前段規定，沒收銷燬之
    ；又扣案之包裝毒品海洛因、甲基安非他命之包裝紙四張（
    計重 1.61公克）及供施用海洛因所用之注射針筒1支，係被
    告所有供犯本件施用第一、第二級毒品所用之物，應依刑法
    第38條第1項第2款規定沒收。
據上論斷，應依刑事訴訟法第369條第1項前段、第364條、第299
條第 1項前段，毒品危害防制條例第10條第1項、第2項、第18條
第1項前段，刑法第11條前段、第56條、第55條、第38條第1項第
2款，判決如主文。
本案經檢察官吳慧蘭到庭執行職務。
中    華    民    國    95    年    6    月     2     日
                  刑事第五庭審判長法  官  吳  敦
                                  法  官  吳啟民
                                  法  官  張傳栗
以上正本證明與原本無異。
如不服本判決，應於收受送達後十日內向本院提出上訴書狀，其
未敘述上訴之理由者並得於提起上訴後十日內向本院補提理由書
（均須按他造當事人之人數附繕本）。
                                  書記官  秦慧榮
中    華    民    國    95    年    6     月    2     日
附錄：本案論罪科刑法條全文
毒品危害防制條例第10條
施用第一級毒品者，處六月以上五年以下有期徒刑。
施用第二級毒品者，處三年以下有期徒刑。
附表：
┌─┬──────┬──────┬────────────────────┐
│  │查獲時間    │  查獲地點  │          扣  案  物  品                │
│  │（民國）    │            │                                        │
│  │            │            ├─────────────┬──────┤
│  │            │            │            一            │            │
│  │            │            ├──────┬──────┤     二     │
│  │            │            │    (一)      │    (二)      │            │
├─┼──────┼──────┼──────┼──────┼──────┤
│1 │94年9 月3 日│桃園縣桃園市│海洛因2包（ │甲基安非他命│            │
│  │上午5時許   │北新街與永樂│海洛因淨重1.│1包（含袋毛 │            │
│  │            │街口        │44公克，包裝│重0.761公克 │            │
│  │            │            │重0.89公克）│）          │            │
│  │            │            │            │            │            │
├─┼──────┼──────┼──────┼──────┼──────┤
│2 │94年10月7 日│桃園縣桃園市│海洛因1包（ │            │            │
│  │下午5 時30分│大有路198 號│海洛因淨重2.│            │            │
│  │許          │前          │09，包裝重  │            │            │
│  │            │            │0.34公克）  │            │            │
├─┼──────┼──────┼──────┼──────┼──────┤
│3 │94年11月15日│桃園縣中壢市│海洛因2 包（│安非他命1 包│            │
│  │下午1時許   │少康二街33號│毛重9.2 公克│（毛重7.6 公│            │
│  │            │5樓2C室     │）          │克）        │            │
├─┼──────┼──────┼──────┼──────┼──────┤
│4 │94年12月10日│桃園縣桃園市│            │安非他命1 包│            │
│  │晚上8時50分 │經國路208巷 │            │（毛重0.7公 │            │
│  │許          │32弄43號322 │            │克）        │            │
│  │            │室          │            │            │            │
├─┼──────┼──────┼──────┼──────┼──────┤
│5 │95年1 月10日│桃園縣桃園市│海洛因1 包（│            │            │
│  │下午9 時30分│中正路與三民│毛重0.4 公克│            │            │
│  │許          │路口        │）          │            │            │
├─┼──────┼──────┼──────┼──────┼──────┤
│  │95年2 月5 日│桃園縣桃園市│海洛因1包（ │            │注射針筒1支 │
│6 │下午5 時40分│紹興街20號2 │淨重0.16公克│            │            │
│  │許          │樓樓梯間口  │，包裝重0.38│            │            │
│  │            │            │公克）      │            │            │
└─┴──────┴──────┴──────┴──────┴──────┘


司法院資訊處製作；財團法人民間司法改革基金會備份。
